臺灣雲林地方法院刑事判決　　　　　　　 95年度易字第547號
公　訴　人　臺灣雲林地方法院檢察署檢察官
被　　　告　丙○○
　　　　　　　　　　臨19之1.
　　　　　　　　　　（現另案在臺灣雲林第二監獄執行中）
上列被告因恐嚇案件，經檢察官提起公訴（95年度偵字第1454號
），被告於準備程序進行中就被訴事實為有罪之陳述，本院合議
庭裁定進行簡式審判程序，判決如下：
    主  文
丙○○連續以加害生命、身體之事，恐嚇他人致生危害於安全，
累犯，處有期徒刑拾月。
    事  實  及  理  由
一、本件係經被告丙○○於準備程序進行中就被訴事實為有罪之
    陳述，而經本院合議庭裁定以簡式審判程序審理，則依刑事
    訴訟法第273 條之2 、同法第159 條第2 項之規定，不適用
    傳聞法則有關限制證據能力之相關規定；並得依同法第310
    條之2 之準用同法第454 條之規定製作略式判決書，僅需記
    載犯罪事實、證據名稱及應適用之法條，並得以簡略方式為
    之，合先敘明。
二、犯罪事實：丙○○前因肅清煙毒條例、麻醉藥品管理條例等
    案件，分別經法院判處有期徒刑7 月、4 月、2 年2 月確定
    ，經定應執行刑為有期徒刑2 年10月確定，於民國87年4 月
    14日縮刑假釋期滿假釋未經撤銷，以已執行論。丙○○與乙
    ○○於82年底開始同居，並共同育有1 女，迄於87年間始結
    束同居關係，2 人曾有事實上之夫妻關係，具有家庭暴力防
    治法第3 條第2 款所示之家庭成員關係。於87年5 月8 日中
    午12時30分許，丙○○因不滿乙○○提議分手，在臺北市○
    ○區○○街乙○○任職之剪燙店內，持硫酸潑灑乙○○，致
    乙○○之顏面、頸部、四肢及軀幹等部位，受有占體表面積
    百分之30之深2 度至3 度化學性灼傷，造成疤痕增生致外觀
    受傷之重大難治重傷害，經法院判處有期徒刑7 年確定，現
    正執行中。詎丙○○仍不知悛悔，竟基於恐嚇危害安全之概
    括犯意，連續於附表所示之時間、地點，以如附表所示之方
    式，將書寫如附表所示加害生命、身體等恐嚇內容之信件，
    寄至桃園縣龍潭鄉○○村○○○街15號之地址予乙○○收受
    ，使乙○○心生畏懼，致生危害於安全。
三、前項犯罪事實，有下列證據可資為佐：
    (一)被告丙○○於警詢、檢察事務官前及本院審理時供認不諱
      。
    (二)證人即被害人乙○○於警詢、偵查中之證言。
    (三)書寫如附表所示恐嚇內容之信件共6 封。
    (四)臺灣高等法院87年度上訴字第4466號刑事判決書1份。
四、按行為後法律有變更者，應將行為時之法律與裁判時之法律
    比較適用最有利於行為人之法律；又新舊刑法關於刑之規定
    ，雖同採從輕主義，惟比較時仍應就罪刑有關之共犯、未遂
    犯、想像競合犯、牽連犯、連續犯、結合犯，以及累犯加重
    、自首減輕暨其他法定加減原因與加減例等一切情形，綜其
    全部罪刑之結果而為比較，再適用有利於行為人之法律處斷
    ，而不得一部割裂分別適用不同之新舊法（最高法院24年上
    字第4634號判例意旨、95年5 月23日刑事庭第8 次會議決議
    參照）。本件被告行為後，刑法已於94年1 月7 日修正，94
    年2 月2 日公布，並於95年7 月1 日施行，其中：
    (一)修正前刑法第33條第5 款規定：「罰金：1 元以上」，而
      依修正後刑法第33條第5 款規定：「罰金：新臺幣1,000
      元以上，以百元計算之。」，比較修正前後刑法第305 條
      所定之罰金法定刑最低額，修正後之規定並未較有利於被
      告。
    (二)刑法第56條連續犯之規定，業已刪除，此刪除雖非犯罪構
      成要件之變更，但顯已影響行為人刑罰之法律效果，自屬
      法律有變更，比較新舊法結果，以適用修正前之刑法連續
      犯之規定論以1 罪，對被告較為有利。
    (三)刑法第47條關於累犯之規定亦經修正，而本件被告依修正
      前後之刑法規定均構成累犯，新舊法比較結果，修正後之
      刑法對被告並無較有利之情形。
    (四)修正前刑法第68條規定：「拘役或罰金加減者，僅加減其
      最高度」；修正後刑法第67條規定：「有期徒刑或罰金加
      減者，其最高度及最低度同加減之」，比較修正前後之規
      定，以修正前規定罰金加重者，僅加重其最高度，較有利
      於被告。
    (五)綜上全部罪刑之結果而為比較，以修正前之刑法較有利於
      被告，應一體適用修正前之刑法規定論處。
五、核被告丙○○所為，係犯刑法第305 條之恐嚇罪。被告與告
    訴人乙○○，於82年底開始同居迄至87年間止，並共同育有
    1 女，2 人曾有事實上之夫妻關係，具有家庭暴力防治法第
    3 條第2 款所規定之家庭成員關係。被告以前揭信件內容相
    脅，除構成刑法第305 條之恐嚇罪外，另應構成家庭暴力防
    治法第2 條第2 項所示之家庭暴力罪。被告所犯附表編號2
    、3 之恐嚇犯行部分，係利用不知情綽號「大興草」、「隆
    吉」之成年人遂行犯罪，均為間接正犯。被告先後多次對告
    訴人所為之恐嚇犯行，均係於2 人結束同居關係後所為，所
    犯構成要件相同，顯係基於概括犯意反覆實施，為連續犯，
    應依修正前刑法第56條之規定論以1 罪，並依法加重其刑。
    又被告有如事實欄所載之前案科刑及執行紀錄，有卷附臺灣
    高等法院被告前案紀錄表可按，其受有期徒刑之執行完畢，
    5 年以內再犯有期徒刑以上之罪，為累犯，應依修正前刑法
    第47條之規定，遞加重其刑。被告書寫如附表編號1 、4 至
    6 所示信件之時間，均據被告於本院審理時供述明確，公訴
    意旨認附表編號1 之信件係於90年5 月20日為警緝獲前某日
    、附表編號4 至6 所示之信件均係於93年3 月底前某日所書
    寫，容有未洽；又被告所為附表編號2 、4 、5 所示之恐嚇
    犯行，係將恐嚇信件寄至桃園縣龍潭鄉○○村○○○街15號
    之地址予告訴人收受，其恐嚇之對象僅告訴人1 人，並無令
    告訴人轉告其家人之意，尚難認被告同時恐嚇告訴人之家人
    ；另附表編號3 、6 所示之恐嚇行為，雖信件內容提及「請
    妳媽、姊姊、姊夫、小孩、全家，為了無牙一定要好好的活
    著」、「告知你大姊、二姊或是尚未往生的母親，請她們多
    珍重」等語，惟並無證據可資證明，告訴人收受上開信件後
    ，確已將該恐嚇內容告知其家人，及其家人得知上開恐嚇內
    容後，亦心生畏怖，致生危害於安全，是公訴意旨認被告所
    為附表編號2 至6 所示之恐嚇行為，對告訴人之家人亦構成
    恐嚇，亦有未洽，均附此敘明。爰審酌被告與告訴人原為同
    居關係，並共同育有1 女，其以硫酸潑灑告訴人之重傷害案
    件，經起訴判決後，仍毫無悔意及歉疚，復連續以信件對告
    訴人實施恐嚇行為，對告訴人造成唯恐生命、身體受侵害之
    驚懼，期間並長達數年，惡性非輕，及其犯後坦承犯行、態
    度尚可、智識程度等一切情狀，量處如主文所示之刑，並認
    起訴檢察官具體求處有期徒刑1 年4 月，略嫌過重，附此敘
    明。至被告所書寫之恐嚇信件共6 封，業已寄交告訴人而非
    被告所有，爰均不予宣告沒收。
據上論斷，應依刑事訴訟法第273 條之1 第1 項、第299 條第1
項前段、第310 條之2 、第454 條第1 項，刑法第2 條第1 項前
段、第305 條，修正前刑法第56條、第47條，刑法施行法第1 條
之1 ，判決如主文。
本案經檢察官甲○○到庭執行職務。
中　　華　　民　　國　　96　　年　　1 　　月　　29　　日
                  刑事第三庭    法  官　王　素　珍
以上正本證明與原本無異。
如不服本判決，應於判決收受後10日內，向本院提出上訴狀（須
附繕本）。
                                書記官　李　達　成
中　　華　　民　　國　　96　　年　　1 　　月　　30　　日
附錄本案論罪科刑法條：
中華民國刑法第305條
（恐嚇危害安全罪）
以加害生命、身體、自由、名譽、財產之事，恐嚇他人致生危害
於安全者，處2 年以下有期徒刑、拘役或3 百元以下罰金。
附表：
┌───┬───────┬─────────────────────────┐
│編號  │時、地及方式  │恐嚇內容                                          │
├───┼───────┼─────────────────────────┤
│1     │87年7 、8 月間│「…我女兒若有不幸，妳們將陪同，妳看我說的到做的到│
│      │某日，在臺北市│嗎？別懷疑，妳已嘗試過了，別不信邪，再見面時便是妳│
│      │某處，以自行書│一生的最後一別，沒有一天不想傷妳，最起碼自己告訴自│
│      │寫恐嚇信件之方│己，一天最少得想妳二遍，妳最好及時行樂，否則機會不│
│      │式            │再。對了，若妳那麼喜歡告官，我會給妳機會，賤人。妳│
│      │              │真得保重。PS：除了妳死，否則一輩子都放不過妳」    │
├───┼───────┼─────────────────────────┤
│2     │於91年12月18日│「…因為我大哥對妳所給予的厚愛，日日夜夜均永記於心│
│      │，在臺灣士林看│，沒有一天忘懷，…也希望妳全家在這些年裡能夠好好的│
│      │守所，以委由不│過活，千萬不要有意外，因為大哥還有著重大的心願要實│
│      │知情而同為人犯│現，尤其是妳父母、姊妹及她們的小孩，大哥會一一的給│
│      │綽號「大興草」│予最最大的報答，相信這一天很快會到來，妳們好好的期│
│      │之成年男子代為│待，大哥及我們均會耐心等候這天的到來，最後請不要與│
│      │書寫信件之方式│台中的人聯絡，否則妳會吃大虧，相信我。…」        │
├───┼───────┼─────────────────────────┤
│3     │於92年4 月16日│「這五年來無牙沒有一天敢忘記妳全家給予他的厚愛，只│
│      │，在臺灣雲林第│是人算不如天算，未報答妳全家就身陷囹圄，這是無牙一│
│      │二監獄，以委託│輩子的痛，也是一生中唯一的遺憾，但願妳們全家給他一│
│      │不知情而同為人│個機會，讓他有機會報答妳全家，相信這一天很快就會來│
│      │犯綽號「隆吉」│臨，讓我們一同靜待它的到來，最後僅替無牙轉答他的心│
│      │之成年男子代為│意，請妳媽、姊姊、姊夫、小孩、全家，為了無牙一定要│
│      │書寫信件之方式│好好的活著，當然妳是最重要的一位。PS：無牙會給妳們│
│      │              │意外的驚喜，靜待著」                              │
├───┼───────┼─────────────────────────┤
│4     │於92年11月25、│「國曆11月25日是我的生日，也是我父親的忌日，感謝妳│
│      │26日，在臺灣雲│全家的大恩大德，連讓我見父親最後一面都不行，我很堅│
│      │林第二監獄，以│強，我不會掉一滴淚，想到妳們全家的恩惠，我想不堅強│
│      │自行書寫信件之│都不行，我發誓我將用我父女二條性命來報答妳們全家，│
│      │方式          │只是在這段時日裡，請妳全家莫發生意外，等待我們的重│
│      │              │逢，等著吧，就好比現在的天氣，我將是妳們所渴望見到│
│      │              │的太陽。…PS：妳懂我現在的心情，也最好能懂」      │
├───┼───────┼─────────────────────────┤
│5     │於93年2 、3 月│「…二來是想讓妳得知我在囹圄中，無時無刻不再想念著│
│      │間某日，在臺灣│妳全家大小（未曾間斷）…，對妳們許下的承諾，我不敢│
│      │雲林第二監獄，│忘懷，尤其是妳們全家對我的關愛，我始終牢記心中，即│
│      │以自行書寫信件│使是深夜裡，室友們均睡去，我仍然獨自回想著過去（妳│
│      │之方式        │們每一個人）直到天明，妳們給予我的恩澤是那麼的刻骨│
│      │              │銘心，我一直反覆的規劃著，將如何償報，相信我已經有│
│      │              │了完善的定案，我不會讓妳們對我失望。而且會用行動證│
│      │              │明，更加會讓妳親眼目睹我為妳所做的一切。以前我不該│
│      │              │太博愛，僅將百分之30的愛獻予妳，如今我悔不當初，讓│
│      │              │妳受到那麼一點傷害，我為此很是自責，如果妳相信我是│
│      │              │一個言出必行的人，那請妳相信我，我將會彌補我對妳的│
│      │              │虧欠，用我全部的愛來疼惜妳（不再是百分之30，是百分│
│      │              │之百）愛護你每一寸肌膚，絕不敢再吝嗇幾分，這回妳將│
│      │              │會得到我全部的愛，外加我對妳的家人尊重及報答，請妳│
│      │              │們耐心的靜待，只要獲報假釋，這一天便將來臨…，別擔│
│      │              │心我的諾言遙遙無期，不要再多久，我們就能相逢，我會│
│      │              │實現我對妳們的承諾…」                            │
├───┼───────┼─────────────────────────┤
│6     │於94年3 月間某│「我說過的話，我一定實現，況且也無人可阻止，妳別告│
│      │日，在臺灣雲林│訴我那一些出於心中的謊言，我是怎樣的一個人，妳最清│
│      │第二監獄，以自│楚，而我說過的話，也從未打折，妳們必須好好珍重，我│
│      │行書寫信件之方│會實現承諾，絕不會讓妳一家人失望，這一天一定來到，│
│      │式            │…這些年來日以夜繼，我不曾忘過妳，每天看著妳全家照│
│      │              │，深怕認錯人，所以非常用心的記，尤其是妳，…為了妳│
│      │              │們我會好好活下去，因為若是不能了此我一生唯的心願，│
│      │              │那我這幾年的苦，就算是白熬，…妳真是全世界最爛的女│
│      │              │人，…希望你聽清楚，告知你大姊、二姊或是尚未往生的│
│      │              │母親，請她們多珍重，早晚燒香拜佛，看神明是否真瞎子│
│      │              │，佑妳全家，最後再告訴妳一聲，我沒忘記妳，而且無時│
│      │              │無刻，我更要告訴妳，我父母過世，我不難過，只要能完│
│      │              │成我對妳一家人的心願達成，我即使再怎樣也無所謂，這│
│      │              │輩子永不更改…」                                  │
└───┴───────┴─────────────────────────┘
